apertium-hun.hun.dix
    <!-- játszik : játszok : játszanak  -->
    <pardef n="játsz/ik__vblex">
        <e><p><l>ani</l><r>ik<s n="vblex"/><s n="inf"/></r></p></e>

        <e><p><l>ok</l><r>ik<s n="vblex"/><s n="pri"/><s n="p1"/><s n="sg"/></r></p></e>
        <e><p><l>ol</l><r>ik<s n="vblex"/><s n="pri"/><s n="p2"/><s n="sg"/></r></p></e>
        <e><p><l>ik</l><r>ik<s n="vblex"/><s n="pri"/><s n="p3"/><s n="sg"/></r></p></e>
        <e><p><l>unk</l><r>ik<s n="vblex"/><s n="pri"/><s n="p1"/><s n="sg"/></r></p></e>
        <e><p><l>otok</l><r>ik<s n="vblex"/><s n="pri"/><s n="p2"/><s n="sg"/></r></p></e>
        <e><p><l>anak</l><r>ik<s n="vblex"/><s n="pri"/><s n="p3"/><s n="sg"/></r></p></e>

        <e><p><l>hattak</l><r>ik<s n="vblex"/><s n="mod"/><s n="p3"/><s n="pl"/></r></p></e>
    </pardef>

    <!-- tartozik : tartozok : tartoznak : tartozott -->
    <pardef n="tartoz/ik__vblex">
        <e><p><l>ni</l><r>ik<s n="vblex"/><s n="inf"/></r></p></e>

        <e><p><l>ok</l><r>ik<s n="vblex"/><s n="pri"/><s n="p1"/><s n="sg"/></r></p></e>
        <e><p><l>ol</l><r>ik<s n="vblex"/><s n="pri"/><s n="p2"/><s n="sg"/></r></p></e>
        <e><p><l>ik</l><r>ik<s n="vblex"/><s n="pri"/><s n="p3"/><s n="sg"/></r></p></e>
        <e><p><l>unk</l><r>ik<s n="vblex"/><s n="pri"/><s n="p1"/><s n="sg"/></r></p></e>
        <e><p><l>tok</l><r>ik<s n="vblex"/><s n="pri"/><s n="p2"/><s n="sg"/></r></p></e>
        <e><p><l>nak</l><r>ik<s n="vblex"/><s n="pri"/><s n="p3"/><s n="sg"/></r></p></e>

        <e><p><l>ott</l><r><s n="vblex"/><s n="pp"/></r></p></e>
    </pardef>

    <!-- származik : származok : származnak : származó -->
    <pardef n="származ/ik__vblex">
        <e><p><l>ni</l><r>ik<s n="vblex"/><s n="inf"/></r></p></e>

        <e><p><l>ok</l><r>ik<s n="vblex"/><s n="pri"/><s n="p1"/><s n="sg"/></r></p></e>
        <e><p><l>ol</l><r>ik<s n="vblex"/><s n="pri"/><s n="p2"/><s n="sg"/></r></p></e>
        <e><p><l>ik</l><r>ik<s n="vblex"/><s n="pri"/><s n="p3"/><s n="sg"/></r></p></e>
        <e><p><l>unk</l><r>ik<s n="vblex"/><s n="pri"/><s n="p1"/><s n="sg"/></r></p></e>
        <e><p><l>tok</l><r>ik<s n="vblex"/><s n="pri"/><s n="p2"/><s n="sg"/></r></p></e>
        <e><p><l>nak</l><r>ik<s n="vblex"/><s n="pri"/><s n="p3"/><s n="sg"/></r></p></e>

        <e><p><l>ó</l><r><s n="vblex"/><s n="pp"/></r></p></e>
    </pardef>

    <!-- érkezik : érkezek : érkeznek : érkezett -->
    <pardef n="érkez/ik__vblex">
        <e><p><l>ni</l><r>ik<s n="vblex"/><s n="inf"/></r></p></e>

        <e><p><l>ek</l><r>ik<s n="vblex"/><s n="pri"/><s n="p1"/><s n="sg"/></r></p></e>
        <e><p><l>sz</l><r>ik<s n="vblex"/><s n="pri"/><s n="p2"/><s n="sg"/></r></p></e>
        <e><p><l>ik</l><r>ik<s n="vblex"/><s n="pri"/><s n="p3"/><s n="sg"/></r></p></e>
        <e><p><l>ünk</l><r>ik<s n="vblex"/><s n="pri"/><s n="p1"/><s n="sg"/></r></p></e>
        <e><p><l>tek</l><r>ik<s n="vblex"/><s n="pri"/><s n="p2"/><s n="sg"/></r></p></e>
        <e><p><l>nek</l><r>ik<s n="vblex"/><s n="pri"/><s n="p3"/><s n="sg"/></r></p></e>

        <e><p><l>ett</l><r><s n="vblex"/><s n="pp"/></r></p></e>
      </pardef>

    <!-- költözik : költözök : költöznek : költözött -->
    <pardef n="költöz/ik__vblex">
        <e><p><l>ni</l><r>ik<s n="vblex"/><s n="inf"/></r></p></e>

        <e><p><l>ök</l><r>ik<s n="vblex"/><s n="pri"/><s n="p1"/><s n="sg"/></r></p></e>
        <e><p><l>öl</l><r>ik<s n="vblex"/><s n="pri"/><s n="p2"/><s n="sg"/></r></p></e>
        <e><p><l>ik</l><r>ik<s n="vblex"/><s n="pri"/><s n="p3"/><s n="sg"/></r></p></e>
        <e><p><l>ünk</l><r>ik<s n="vblex"/><s n="pri"/><s n="p1"/><s n="sg"/></r></p></e>
        <e><p><l>tök</l><r>ik<s n="vblex"/><s n="pri"/><s n="p2"/><s n="sg"/></r></p></e>
        <e><p><l>nek</l><r>ik<s n="vblex"/><s n="pri"/><s n="p3"/><s n="sg"/></r></p></e>

        <e><p><l>ött</l><r><s n="vblex"/><s n="pp"/></r></p></e>
    </pardef>

    <!-- történik : történek : történnek : történt -->
    <pardef n="történ/ik__vblex">
        <e><p><l>ni</l><r>ik<s n="vblex"/><s n="inf"/></r></p></e>

        <e><p><l>ek</l><r>ik<s n="vblex"/><s n="pri"/><s n="p1"/><s n="sg"/></r></p></e>
        <e><p><l>sz</l><r>ik<s n="vblex"/><s n="pri"/><s n="p2"/><s n="sg"/></r></p></e>
        <e><p><l>ik</l><r>ik<s n="vblex"/><s n="pri"/><s n="p3"/><s n="sg"/></r></p></e>
        <e><p><l>ünk</l><r>ik<s n="vblex"/><s n="pri"/><s n="p1"/><s n="sg"/></r></p></e>
        <e><p><l>tek</l><r>ik<s n="vblex"/><s n="pri"/><s n="p2"/><s n="sg"/></r></p></e>
        <e><p><l>nek</l><r>ik<s n="vblex"/><s n="pri"/><s n="p3"/><s n="sg"/></r></p></e>

        <e><p><l>t</l><r><s n="vblex"/><s n="pp"/></r></p></e>
    </pardef>

    <!-- működik : működök : működnek : működött -->
    <pardef n="működ/ik__vblex">
      <e><p><l>ni</l><r>ik<s n="vblex"/><s n="inf"/></r></p></e>

      <e><p><l>ök</l><r>ik<s n="vblex"/><s n="pri"/><s n="p1"/><s n="sg"/></r></p></e>
      <e><p><l>sz</l><r>ik<s n="vblex"/><s n="pri"/><s n="p2"/><s n="sg"/></r></p></e>
      <e><p><l>ik</l><r>ik<s n="vblex"/><s n="pri"/><s n="p3"/><s n="sg"/></r></p></e>
      <e><p><l>ünk</l><r>ik<s n="vblex"/><s n="pri"/><s n="p1"/><s n="sg"/></r></p></e>
      <e><p><l>tök</l><r>ik<s n="vblex"/><s n="pri"/><s n="p2"/><s n="sg"/></r></p></e>
      <e><p><l>nek</l><r>ik<s n="vblex"/><s n="pri"/><s n="p3"/><s n="sg"/></r></p></e>

      <e><p><l>tem</l><r>ik<s n="vblex"/><s n="past"/><s n="p1"/><s n="sg"/></r></p></e>
      <e><p><l>tél</l><r>ik<s n="vblex"/><s n="past"/><s n="p2"/><s n="sg"/></r></p></e>
      <e><p><l>ött</l><r>ik<s n="vblex"/><s n="past"/><s n="p3"/><s n="sg"/></r></p></e>
      <e><p><l>tünk</l><r>ik<s n="vblex"/><s n="past"/><s n="p1"/><s n="sg"/></r></p></e>
      <e><p><l>etek</l><r>ik<s n="vblex"/><s n="past"/><s n="p2"/><s n="sg"/></r></p></e>
      <e><p><l>tek</l><r>ik<s n="vblex"/><s n="past"/><s n="p3"/><s n="sg"/></r></p></e>

      <e><p><l>ött</l><r><s n="vblex"/><s n="pp"/></r></p></e>
      <e><p><l>ő</l><r><s n="vblex"/><s n="pprs"/></r></p></e>

      <e><p><l>het</l><r><s n="vblex"/><s n="pot"/></r></p></e>
    </pardef>


    <!-- elmúlik : elmúlok : elmúlnak : elmúlt -->
    <pardef n="elmúl/ik__vblex">
        <e><p><l>ni</l><r>ik<s n="vblex"/><s n="inf"/></r></p></e>

        <e><p><l>ok</l><r>ik<s n="vblex"/><s n="pri"/><s n="p1"/><s n="sg"/></r></p></e>
        <e><p><l>sz</l><r>ik<s n="vblex"/><s n="pri"/><s n="p2"/><s n="sg"/></r></p></e>
        <e><p><l>ik</l><r>ik<s n="vblex"/><s n="pri"/><s n="p3"/><s n="sg"/></r></p></e>
        <e><p><l>unk</l><r>ik<s n="vblex"/><s n="pri"/><s n="p1"/><s n="sg"/></r></p></e>
        <e><p><l>tok</l><r>ik<s n="vblex"/><s n="pri"/><s n="p2"/><s n="sg"/></r></p></e>
        <e><p><l>nak</l><r>ik<s n="vblex"/><s n="pri"/><s n="p3"/><s n="sg"/></r></p></e>

        <e><p><l>t</l><r>ik<s n="vblex"/><s n="pp"/></r></p></e>
    </pardef>

    <pardef n="e/szik__vblex">
        <e><p><l>nni</l><r>szik<s n="vblex"/><s n="inf"/></r></p></e>
        <e><p><l>szek</l><r>szik<s n="vblex"/><s n="pri"/><s n="p1"/><s n="sg"/></r></p></e>
        <e><p><l>szel</l><r>szik<s n="vblex"/><s n="pri"/><s n="p2"/><s n="sg"/></r></p></e>
        <e><p><l>szik</l><r>szik<s n="vblex"/><s n="pri"/><s n="p3"/><s n="sg"/></r></p></e>
        <e><p><l>szünk</l><r>szik<s n="vblex"/><s n="pri"/><s n="p1"/><s n="sg"/></r></p></e>
        <e><p><l>tek</l><r>szik<s n="vblex"/><s n="pri"/><s n="p2"/><s n="sg"/></r></p></e>
        <e><p><l>nek</l><r>szik<s n="vblex"/><s n="pri"/><s n="p3"/><s n="sg"/></r></p></e>
    </pardef>

    <e lm="alszik"><i>alsz</i><par n="játsz/ik__vblex"/></e>
    <e lm="asszonyosodik"><i>asszonyosod</i><par n="elmúl/ik__vblex"/></e>
    <e lm="bogarászik"><i>bogarász</i><par n="tartoz/ik__vblex"/></e>
    <e lm="bújik"><i>búj</i><par n="játsz/ik__vblex"/></e>
    <e lm="cifrálkodik"><i>cifrálkod</i><par n="elmúl/ik__vblex"/></e>
    <e lm="csalizik"><i>csaliz</i><par n="érkez/ik__vblex"/></e>
    <e lm="csibészkedik"><i>csibészked</i><par n="történ/ik__vblex"/></e>
    <e lm="csokizik"><i>csokiz</i><par n="tartoz/ik__vblex"/></e>
    <e lm="csőrözik"><i>csőröz</i><par n="költöz/ik__vblex"/></e>
    <e lm="domesztikálódik"><i>domesztikálód</i><par n="elmúl/ik__vblex"/></e>
    <e lm="döglődik"><i>döglőd</i><par n="működ/ik__vblex"/></e>
    <e lm="egerészik"><i>egerész</i><par n="érkez/ik__vblex"/></e>
    <e lm="elbújik"><i>elbúj</i><par n="játsz/ik__vblex"/></e>
    <e lm="elméskedik"><i>elmésked</i><par n="történ/ik__vblex"/></e>
    <e lm="érlelődik"><i>érlelőd</i><par n="működ/ik__vblex"/></e>
    <e lm="esedezik"><i>esedez</i><par n="érkez/ik__vblex"/></e>
    <e lm="esőzik"><i>esőz</i><par n="költöz/ik__vblex"/></e>
    <e lm="eszik"><i>e</i><par n="e/szik__vblex"/></e>
    <e lm="evődik"><i>evőd</i><par n="működ/ik__vblex"/></e>
    <e lm="fekélyesedik"><i>fekélyesed</i><par n="történ/ik__vblex"/></e>
    <e lm="felhőzik"><i>felhőz</i><par n="költöz/ik__vblex"/></e>
    <e lm="foglyászik"><i>foglyász</i><par n="tartoz/ik__vblex"/></e>
    <e lm="fröccsözik"><i>fröccsöz</i><par n="költöz/ik__vblex"/></e>
    <e lm="fűlik"><i>fűl</i><par n="működ/ik__vblex"/></e>
    <e lm="gabalyodik"><i>gabalyod</i><par n="elmúl/ik__vblex"/></e>
    <e lm="gügyörészik"><i>gügyörész</i><par n="érkez/ik__vblex"/></e>
    <e lm="győzedelmeskedik"><i>győzedelmesked</i><par n="történ/ik__vblex"/></e>
    <e lm="haladózik"><i>haladóz</i><par n="tartoz/ik__vblex"/></e>
    <e lm="hatványozódik"><i>hatványozód</i><par n="elmúl/ik__vblex"/></e>
    <e lm="hengergőzik"><i>hengergőz</i><par n="költöz/ik__vblex"/></e>
    <e lm="hülyéskedik"><i>hülyésked</i><par n="történ/ik__vblex"/></e>
    <e lm="ijedezik"><i>ijedez</i><par n="érkez/ik__vblex"/></e>
    <e lm="ipiapacsozik"><i>ipiapacsoz</i><par n="tartoz/ik__vblex"/></e>
    <e lm="játszik"><i>játsz</i><par n="játsz/ik__vblex"/></e>
    <e lm="jogászkodik"><i>jogászkod</i><par n="elmúl/ik__vblex"/></e>
    <e lm="kedvetlenedik"><i>kedvetlened</i><par n="történ/ik__vblex"/></e>
    <e lm="kémlelődik"><i>kémlelőd</i><par n="működ/ik__vblex"/></e>
    <e lm="képesítőzik"><i>képesítőz</i><par n="költöz/ik__vblex"/></e>
    <e lm="korcsolyázik"><i>korcsolyáz</i><par n="tartoz/ik__vblex"/></e>
    <e lm="krikettezik"><i>krikettez</i><par n="érkez/ik__vblex"/></e>
    <e lm="költözik"><i>költöz</i><par n="költöz/ik__vblex"/></e>
    <e lm="lelkészkedik"><i>lelkészked</i><par n="történ/ik__vblex"/></e>
    <e lm="létezik"><i>létez</i><par n="érkez/ik__vblex"/></e>
    <e lm="levezetődik"><i>levezetőd</i><par n="működ/ik__vblex"/></e>
    <e lm="lúdbőrzik"><i>lúdbőrz</i><par n="költöz/ik__vblex"/></e>
    <e lm="magasodik"><i>magasod</i><par n="elmúl/ik__vblex"/></e>
    <e lm="máriásozik"><i>máriásoz</i><par n="tartoz/ik__vblex"/></e>
    <e lm="pásztázik"><i>pásztáz</i><par n="tartoz/ik__vblex"/></e>
    <e lm="permetezik"><i>permetez</i><par n="érkez/ik__vblex"/></e>
    <e lm="pipiskedik"><i>pipisked</i><par n="történ/ik__vblex"/></e>
    <e lm="pótlódik"><i>pótlód</i><par n="elmúl/ik__vblex"/></e>
    <e lm="rekesztődik"><i>rekesztőd</i><par n="működ/ik__vblex"/></e>
    <e lm="roskadozik"><i>roskadoz</i><par n="tartoz/ik__vblex"/></e>
    <e lm="származik"><i>származ</i><par n="származ/ik__vblex"/></e>
    <e lm="szedtevettézik"><i>szedtevettéz</i><par n="érkez/ik__vblex"/></e>
    <e lm="szerelmeskedik"><i>szerelmesked</i><par n="történ/ik__vblex"/></e>
    <e lm="szittyózik"><i>szittyóz</i><par n="tartoz/ik__vblex"/></e>
    <e lm="szökik"><i>szök</i><par n="működ/ik__vblex"/></e>
    <e lm="tarkállik"><i>tarkáll</i><par n="elmúl/ik__vblex"/></e>
    <e lm="tetőzik"><i>tetőz</i><par n="költöz/ik__vblex"/></e>
    <e lm="vereslik"><i>veresl</i><par n="történ/ik__vblex"/></e>
    <e lm="verítékezik"><i>verítékez</i><par n="érkez/ik__vblex"/></e>
    <e lm="vetítődik"><i>vetítőd</i><par n="működ/ik__vblex"/></e>
    <e lm="vetkőzik"><i>vetkőz</i><par n="költöz/ik__vblex"/></e>
    <e lm="zongorázik"><i>zongoráz</i><par n="tartoz/ik__vblex"/></e>
